【裁判字號】    90,易,618
【裁判日期】    900810
【裁判案由】    竊盜
【裁判全文】
臺灣桃園地方法院刑事判決                            九十年度易字第六一八號
    公  訴  人  臺灣桃園地方法院檢察署檢察官
    被      告  丙○○
右列被告因竊盜案件，經檢察官提起公訴（九十年度偵字第二六一六號），本院判決
如左：
    主  文
丙○○竊盜，累犯，處拘役伍拾日，如易科罰金，以參佰元折算壹日。
    事  實
一、丙○○曾因竊盜案件，經本院於民國八十五年十二月三十一日以八十五年度易字
    第四二二九號判決判處有期徒刑六月，緩刑三年，而於八十六年三月十三日確定
    ；嗣於緩刑期內，再犯竊盜罪，經本院於八十七年五月十二日以八十七年度易字
    第九四○號判決判處有期徒刑七月，而於八十七年六月二十九日確定，並經本院
    撤銷其前緩刑，於八十八年五月二十六日接續執行完畢。
二、丙○○猶不知悔改，於九十年二月三日上午四時許，在桃園縣桃園市○○路五十
    七號前，見菜商乙○○正在卸下蔬果，疏於注意之際，即基於意圖為自己不法所
    有之犯意，徒手竊取乙○○甫放置於路旁價值新台幣（下同）一千元之蕃茄一箱
    ，得手後，將之搬運至桃園縣桃園市○○路口與永樂街口時，適在旁之菜商甲○
    ○發現，告知乙○○，報警當場查獲。
三、案經桃園縣警察局桃園分局報告台灣桃園地方法院檢察署檢察官偵查起訴。
    理  由
一、訊據被告丙○○固坦承於右揭時地，徒手搬走被害人乙○○所有置於路旁之蕃茄
    一箱，惟矢口否認有何竊盜犯行，辯稱：其以為係他人不要之物，棄置於路旁，
    乃將之搬走，其並無竊盜云云。惟查：
（一）右揭犯罪事實業據被害人乙○○指述：因伊於九十年二月三日上午四時，在桃
      園縣桃園市○○街五十七號前卸貨時，見被告將伊所卸下之蕃茄一箱徒手抱走
      ，伊見狀立即報警，警方在新生街與永樂街口當場查獲被告並取回伊的貨物等
      語綦詳，核與證人甲○○於警訊中證稱：渠於九十年二月三日約四時許，看見
      被告在桃園縣桃園市○○街五十七號前搬運一箱蕃茄，搬至新生街與永樂街口
      擺放後，又在附近尋找目標物，渠即告知貨主乙○○，然後報案，被告是用雙
      手搬運等語相符（參見台灣桃園地方法院檢察署九十年度偵字第二六一六號偵
      查卷第七頁、第九頁）。復有被害人出具之贓證物認領保管單一份、被告所竊
      得物之照片一張附卷足稽。
（二）依卷附之上開照片（參上開偵查卷第十頁）所示，上開蕃茄一箱在外觀上以肉
      眼觀察即清楚可見係包裝完整乾淨，而紙箱上有「夏季高山、寒帶蕃茄」等字
      樣，足使通常之人一望即知係內裝蕃茄用以運送販賣之有價物品，並非外表殘
      破遭棄置於路旁之物，被告係年有四十之人，依常情應可分辨是否為丟棄物，
      所辯因誤以為係他人不要之物，而將之搬走，顯與常情不符。參以被告自陳：
      「是想把它搬回住處慢慢吃」、「（問搬了多遠？）二十公尺左右，然後拿一
      粒來吃而已」等語在卷可查，顯見被告於竊取該箱蕃茄之前，即已知悉係他人
      用以販售之蕃茄一箱。又被告係搬運上開箱子約二十公尺遠後，始打開箱子檢
      視所裝之物，發現是蕃茄且不好吃，所以伊不要了云云，此復經被告於本院訊
      問時陳稱甚明（參見本院九十年七月十六日訊問筆錄），衡情而論，若係撿拾
      他人丟棄之物，倘非已查知該物對己仍具價值，當無多費周章加以搬運之理，
      況被告所搬之蕃茄一箱，體積甚大，重量顯然非輕，若依被告所辯，其未先判
  明箱中之物，即將之搬運至二十公尺之外再加以檢視，亦顯與事理相違，益徵
      被告係恐竊盜犯行遭人發現，故於得手後想儘速逃離現場。再被告於警訊、偵
      查及本院訊問時均供稱：伊搬約二十公尺，有將箱子打開，拿一粒蕃茄來吃等
      語，嗣於審理中則改稱：伊沒有打開箱子，實際上沒有吃蕃茄云云，其供陳反
      覆，更足見被告所辯無非事後圖卸、避重就輕之詞，不足採信。
    綜上，本件事證已臻明確，被告犯行堪予認定。
二、核被告所為係犯刑法第三百二十條第一項之竊盜罪。另查被告曾因竊盜案件，經
    本院於八十五年十二月三十一日以八十五年度易字第四二二九號判決判處有期徒
    刑六月，緩刑三年，而於八十六年三月十三日確定；嗣於緩刑期內，再犯竊盜罪
    ，經本院於八十七五月十二日以八十七年度易字第九四○號判決判處有期徒刑七
    月，而於八十七年六月二十九日確定，並經本院撤銷其前緩刑，於八十八年五月
    二十六日接續執行完畢，此有台灣高等法院被告全國前案紀錄表與台灣桃園地方
    法院檢察署刑案資料查註紀錄表各乙份存卷可按，其於五年以內再犯本件有期徒
    刑以上之罪，為累犯，應依刑法第四十七條之規定加重其刑。爰審酌被告犯罪之
動機、手段、智識程度、犯後仍無悔意，惟所侵害之財產法益尚輕等一切情狀，
    量處如主文所示之刑，並諭知易科罰金之折算標準，以資懲儆。
三、據上論斷，應依刑事訴訟法第二百九十九條第一項前段，刑法第三百二十條第一
    項、第四十七條、第四十一條第一項前段，罰金罰鍰提高標準條例第一條前段、
    第二條，判決如主文。
本案經檢察官胡樹德到庭執行職務。
中      華      民      國    九十      年      八      月      十      日
                                臺灣桃園地方法院刑事第一庭
                                    審判長  法官  吳爭奇
                                            法官  曾雨明
                                            法官  范明達
右正本證明與原本無異。
如不服本判決，應於判決送達後十日內向本院提出上訴狀( 應附繕本 )，上訴於
臺灣高等法院。
                                            書記官楊惠如
中      華      民       國   九十      年      八      月     十      日
附錄論罪科刑依據之法條：
刑法第三百二十條第一項：
意圖為自己或第三人不法之所有，而竊取他人之動產者，為竊盜罪，處五年以下有期
徒刑，拘役或五百元以下罰金。


司法院資訊處製作；財團法人民間司法改革基金會備份。
